臺灣板橋地方法院刑事判決　　　　　　　99年度易字第3491號
公　訴　人　臺灣板橋地方法院檢察署檢察官
被　　　告　陳杰駿
上列被告因妨害自由案件，經檢察官提起公訴（99年度偵字第28
310 號），本院依簡式審判程序判決如下：
    主  文
陳杰駿以加害生命、身體之事，恐嚇他人致生危害於安全，處拘
役貳拾日，如易科罰金，以新臺幣壹仟元折算壹日。緩刑貳年。
    事  實
一、陳杰駿於民國99年9 月6 日22時45分許，駕駛車牌號碼CH-6
    459 號自用小客車，行經臺北縣永和市（現改制為新北市永
    和區，以下同）中正橋下堤外臨時道路時，與騎乘車牌號碼
    GDX-385 號重型機車之林駿昌因超車而引發口角爭執，陳杰
    駿竟基於恐嚇危害安全之犯意，向林駿昌揚言「你不要惹我
    ，我有憂鬱症，隨時可以殺你」等語，以此加害林駿昌生命
    、身體之事恐嚇林駿昌，使其心生畏懼，致生危害於林駿昌
    之安全；其復基於傷害他人身體之犯意，持木棒1 支毆打林
    駿昌頭部3 下後，林駿昌亦持鐵棍1 支與陳杰駿互毆，因而
    致林駿昌受有左臉挫傷紅腫、右手食指挫傷並指尖出血、右
    小腿擦傷併瘀腫等傷害（所涉傷害部分，經林駿昌於本院準
    備程序時撤回告訴，另諭知公訴不受理），陳杰駿亦受有左
    第4 掌骨骨幹閉鎖性骨折、左胸部挫擦傷、右上臂多處挫擦
    傷等傷害（林駿昌涉犯傷害部分，未據告訴）。嗣經路人報
    警處理，為警當場查獲，並扣得上開木棒1 支及鐵棍1 支，
    始悉上情。
二、案經林駿昌訴由臺北縣政府警察局（現改制為新北市政府警
    察局）永和分局移送臺灣板橋地方法院檢察署檢察官偵查起
    訴。
    理  由
一、本院於準備程序進行中，被告陳杰駿就被訴事實為有罪之陳
    述，經告知被告簡式審判程序之旨，並聽取公訴人及被告之
    意見後，裁定進行簡式審判程序。
二、前揭事實，為被告在本院審理時坦承不諱，並據證人即告訴
    人林駿昌於警詢及偵查中證述甚明。此外，復有卷附之道路
    交通事故現場圖、臺北縣政府警察局永和分局扣押物品目錄
    表、天主教耕莘醫院永和分院乙種診斷證明書、現場照片8
    張等可資佐證，足認被告之自白與事實相符。從而，本件事
    證明確，被告前開恐嚇犯行，洵堪認定，應予依法論科。
三、核被告所為，係犯刑法第305 條之恐嚇危害安全罪。爰審酌
    被告僅因車禍細故，竟恣意出言而為本件恐嚇犯行，法治觀
    念薄弱，不足為取，兼衡被告犯罪之動機、目的、手段、對
    告訴人所造成之危害程度及犯後坦承犯行，態度良好等一切
    情狀，量處如主文所示之刑，並諭知如易科罰金之折算標準
    ，以資懲儆。末查，被告前未曾因故意犯罪受有期徒刑以上
    刑之宣告，有臺灣高等法院被告前案紀錄表1 份附卷可稽，
    其因一時失慮致罹刑典，事後已坦承犯行，知所悔悟，且就
    傷害部分，與告訴人達成和解，告訴人亦表示願給被告自新
    機會，經此偵審程序及罪刑之宣告，當知所警惕，而無再犯
    之虞，本院認所宣告之刑以暫不執行為適當，爰依刑法第74
    條第1 項第1 款規定，併予宣告緩刑2 年，用啟自新，以勵
    來茲。至扣案之木棒1 支雖為被告所有，但非被告犯本件妨
    害自由案件所用之物；扣案之鐵棍1 支則非被告所有之物，
    爰均不予宣告沒收，附此敘明。
據上論斷，應依刑事訴訟法第273 條之1 第1 項、第299 條第1
項前段，刑法第305 條、第41條第1 項前段、第74條第1 項第1
款，刑法施行法第1 條之1 ，判決如主文。
本案經檢察官李超偉到庭執行職務。
中    華    民    國    100     年    2     月  25    日
                    刑事第一庭  法  官  陳正偉
上列正本證明與原本無異。
如不服本判決，應於判決送達後10日內敘明上訴理由，向本院提
出上訴狀 (應附繕本) ，上訴於臺灣高等法院。其未敘述上訴理
由者，應於上訴期間屆滿後20日內向本院補提理由書「切勿逕送
上級法院」。
                                書記官  許慧禎
中    華    民    國    100     年    2     月  25    日
附錄本案論罪科刑法條全文：
中華民國刑法第305 條（恐嚇危害安全罪）
以加害生命、身體、自由、名譽、財產之事，恐嚇他人致生危害
於安全者，處2 年以下有期徒刑、拘役或3 百元以下罰金。